最高法院刑事判決　　　　　　　　　　　　　　　　八十七年度台上字第八○二號
　　上　訴　人　甲○○
右上訴人因違反麻醉藥品管理條例案件，不服台灣高等法院高雄分院中華民國八十六
年三月四日第二審判決（八十六年度上訴字第一七八號，起訴案號：台灣高雄地方法
院檢察署八十五年度偵字第五八六八號），提起上訴，本院判決如左：
    主  文
原判決關於甲○○非法販賣化學合成麻醉藥品部分撤銷，發回台灣高等法院高雄分院
。
其他上訴駁回。
    理  由
本件分兩部分說明之。
一非法販賣化學合成麻醉藥品部分：
原判決認定上訴人甲○○基於意圖營利之概括犯意，自民國八十五年一月二十八日晚
上某時許至同年二月底某日止，連續在高雄市○○區○○路七十四巷二十六號陳聖文
住處及其他不詳地點等場所，三次以每小包新台幣（下同）一千元之價格，將化學合
成麻醉藥品安非他命售予陳聖文等情。因而維持第一審論處上訴人連續非法販賣化學
合成麻醉藥品罪刑部分之判決，駁回此部分上訴人在第二審之上訴，固非無見。
惟查，(一)、檢察官起訴事實僅謂，上訴人於八十五年二月間某日，在高雄市○○區○
○路七四巷二六號，以每包一千元之代價，販賣安非他命予陳聖文而已；原判決認定
上訴人自同年一月二十八日至同年二月底某日，連續在上址及其他不詳地點，三次販
賣安非他命與陳聖文等情，但就超出起訴事實所指犯行以外之犯罪事實，則漏未說明
何以得併予審理之理由，自嫌理由不備。(二)、證人陳聖文於警訊之初，指陳伊向上訴
人「購買」三次安非他命，每次購買一千至二千元不等，（警訊筆錄附於八十五年三
月三日警刑偵五字第一二七七七號卷內），嗣於偵查及第一審審理時改稱係伊拿錢請
上訴人幫忙「代購」安非他命（見八十五年度偵字第五八六八號卷第四頁背面；第一
審卷第十七頁背面）；上訴人於偵查中亦辯稱伊祗受託「代購」安非他命而已（見同
上偵查卷第五頁）。陳聖文於警訊證述向上訴人「購買」安非他命之供詞，與其嗣後
改稱請上訴人「代購」安非他命，暨上訴人之辯解「代購」一節，情節互異，事實有
間，乃原判決（第三頁第十四至十六行）未就其歧異說明取捨之理由，竟論斷「綜據
上開上訴人及陳聖文之供述」，上訴人買得安非他命後再「轉售」與陳聖文等詞，顯
屬理由矛盾。更有進者，原判決復謂陳聖文改稱係託上訴人代為購買，係迴護上訴人
之詞，及被告所辯係卸責之詞，均不足採信云云（見原判決第四頁第三、四行及第十
行），一面以陳聖文及上訴人供稱「代購」安非他命等詞，資為認定上訴人意圖營利
販賣安非他命之基礎，另一方面又謂上述供詞均不足採信，亦屬理由矛盾之違誤。
(三)、原審依憑陳聖文在警訊之供詞為認定犯罪之證據。該陳聖文於警訊供稱，伊向上
訴人購買三次安非他命，每次購買「一千元至二千元不等」，但原判決認定上訴人賣
安非他命與陳聖文三次，「每小包一千元」云云，不無出入，亦嫌疏誤。上訴人上訴
意旨指摘原判決不當，非無理由，應認有撤銷發回更審之原因。
二非法吸用化學合成麻醉藥品部分：
按刑事訴訟法第三百七十六條所列各罪之案件，經第二審判決者，不得上訴於第三審
法院，法有明文。本件上訴人非法吸用化學合成麻醉藥品部分之案件，原審係依麻醉
藥品管理條例第十三條之一第二項第四款論處罪刑，核屬刑事訴訟法第三百七十六條
第一款之案件。依首開說明，既經第二審判決，自不得上訴於第三審法院，上訴人竟
復提起此部分上訴，顯為法所不許，應予駁回。
據上論結，應依刑事訴訟法第三百九十七條、第四百零一條、第三百九十五條前段，
判決如主文。
中      華      民      國    八十七    年      三      月      五      日
                              最高法院刑事第十庭
                                  審判長法官  吳  雄  銘
                                        法官  池  啟  明
                                        法官  陳  宗  鎮
                                        法官  石  木  欽
                                        法官  吳  火  川
      右正本證明與原本無異
                                              書  記  官
中      華      民      國    八十七    年      三      月      十      日
